---
title: "Análise Pokemon"
output:
  github_document
author: Eduardo, Itamar e Rodrigo
---

### A base

A base de dados utilizada neste trabalho foi obtida através do dataset do Kaggle [The Complete Pokemon Dataset](https://www.kaggle.com/rounakbanik/pokemon). Contém informações de 802 Pokémons de todas as 7 gerações. Os dados descrevem informações como Estatísticas básicas, performance do pokémon contra outros tipos, altura, peso, classificação, etc.

O autor do *dataset* propõe diversas análises, dentre elas apresentaremos:

* Qual a relação entre altura e peso com as estatísticas básicas do Pokémon?
* Qual é o tipo mais forte e o mais fraco?

Pois bem, vamos começar as análises. O primeiro posso é importar os dados no R para trabalharmos

```{r echo=TRUE, message=FALSE, warning=FALSE}
library(tidyverse)

dados <- read_csv("pokemon.csv")
head(dados)
```


### Análises prévias

Vamos agora fazer uma análise prévia da base. Abaixo apresenta-se o número de pokémons por geração:

```{r}
dados %>%
  mutate(generation = factor(generation)) %>% 
  ggplot(aes(x = generation, fill = generation)) +
  geom_bar() +
  geom_text(stat = "count",mapping = aes(label=..count..), vjust=-0.3) + 
  labs(title = "Número de Pokémons por geração", x = "Geração", y = "Quantidade")

```
Podemos observar a primeira ~e clássica~ geração com seus 151 pokémon e as gerações 6 e 7 que possuem os menores números de pokémons...

A seguir, apresentamos a proporção de pokémons lendários:
```{r}
dados %>%
  mutate(generation = factor(generation),
         is_legendary = ifelse(is_legendary == 1, "Pokémon lendário", "Pokémon comum")) %>% 
  group_by(generation, is_legendary) %>% 
  summarise(qtd = n()) %>% 
  ggplot(aes(x = generation, fill = is_legendary, y = qtd)) +
  geom_bar(stat = "identity", position = position_dodge()) +
  geom_text(aes(label = qtd), vjust=-0.3, position = position_dodge(0.9)) + 
  labs(title = "Número de Pokémons lendários por geração", x = "Geração", y = "Quantidade")
```
Parece que, quanto menos pokémons se tem, maior a razão de lendários. Quanto mais recente a geração de pokémons, maior o número de lendários. Nesse ritmo, a geração 42, vai ter mais pokémon lendário que comum...

Agora vamos verificar o número de pokémons por tipo:
```{r echo=TRUE, message=FALSE, warning=FALSE}
library(gridExtra)

p1 <- dados %>%
  group_by(type1) %>% 
  summarise(qtd = n()) %>% 
  ggplot(aes(x = reorder(type1, qtd), y = qtd)) +
  geom_bar(stat = "identity") +
  coord_flip() + 
  geom_text(aes(label = qtd), hjust = -0.2) + 
  labs(x = "Tipo 1", y = "Quantidade") +
  ylim(0, 130)

p2 <- dados %>%
  group_by(type2) %>% 
  summarise(qtd = n()) %>% 
  ggplot(aes(x = reorder(type2, qtd), y = qtd)) +
  geom_bar(stat = "identity") +
  coord_flip() + 
  geom_text(aes(label = qtd), hjust = -0.2) + 
  labs(x = "Tipo 2", y = "Quantidade") +
  ylim(0, 450)

grid.arrange(p1, p2, ncol=2, top = "Número de Pokémons por tipo")
```

Analisando o primeiro tipo de pokémon, vemos que o preominante é água, seguido por normal, grama e inseto. Os tipos menos comuns são voados, fada e gelo. 

Observando o segundo gráfico (da direita), podemos identificar que 384 pokémon não apresenta um segundo tipo e que o tipo voador é o segundo tipo com maior frequência.

### Qual a relação entre altura e peso com as estatísticas básicas do pokémon?

Vamos agora responder a primeira pergunta do autor. Para isso, abaixo apresentamos uma matriz de correlação entre as variáveis selecionadas.
```{r echo=TRUE, message=FALSE, warning=FALSE}
library(corrplot)

dados %>% 
  mutate(capture_rate = as.numeric(capture_rate)) %>% 
  select(height_m, weight_kg, sp_attack, sp_defense, speed, hp, defense, attack, 
         capture_rate, base_happiness) %>% 
  drop_na() %>% 
  cor() %>% 
  corrplot(method = "number", type = "lower", diag = F)

```

Podemos observar que a altura é correlacionada com os pontos de vida do pokémon, bem como o ataque (ambos com coeficiente de correlação acima de 0,4). Já o peso, além dos pontos de vida, correlaciona também com os pontos de defesa. Olha que legal! altura determina o poder de ataque, enquanto o peso determina o poder de defesa. Enquanto o Onix ataca o Snorlax fica de boa só segurando a onda...

Apesar de não fazer parte do escopo inicial, a matriz de correlaçaõ trouxe também outras informações interessantes: A chace de capturar um pokémon é inversamente proporcional às características básicas e ela aumenta com base na felicidade dele (^^)

### Qual é o tipo mais forte e o mais fraco?

E agora, qual o tipo de pokémon que eu tenho que ter pra bater em todo mundo? Abaixo apresentamos uma tabela com o dano médio de cada tipo de pokémon com cada cada um dos tipos apresetados.
```{r}
dano_medio <- dados %>% 
  select(type1, against_bug, against_dark, against_dragon, against_electric, against_fairy,
         against_fight, against_fire, against_flying, against_ghost, against_grass, against_ground,
         against_ice, against_normal, against_poison, against_psychic, against_rock, against_steel,
         against_water) %>% 
  group_by(type1) %>% 
  summarise_all(mean) %>% 
  rowwise() %>% 
  mutate(geral = mean(against_bug:against_water)) %>% 
  arrange(-geral)

dano_medio
```

No gráfico abaixo resumimos tudo no indicador "dano médio causado" por tipo de pokémon.

```{r}
dano_medio %>% 
  select(type1, geral) %>% 
  ggplot(aes(x = reorder(type1, geral), y = geral)) +
  geom_bar(stat = "identity") +
  coord_flip() + 
  geom_text(aes(label = format(geral, digits = 2)), hjust = -0.1) + 
  labs(title = "Dano médio causado por tipo de pokémon", x = "Tipo", y = "Dano Médio") +
  ylim(0, 1.8)

```

Podemos dotar que o Pokémon tipo Noturno e Psíquico possui o maior dano médio e o Fada e Veneno são os mais fraquinhos.

Lembrando que na geração 1 não existe nenhum pokémon noturno e que o Mew e Mewto são psíquicos.

É isso, espero que tenham gostado dessa aventura!!!
Até mais!
